client/modules/cm-espells/vendor/de.aff
SFX m Y 220
SFX m ach ächer ach
SFX m ach ächere ach
SFX m ach ächeren ach
SFX m ach ächerem ach
SFX m ach ächerer ach
SFX m ach ächeres ach
SFX m ach ächste ach
SFX m ach ächsten ach
SFX m ach ächstem ach
SFX m ach ächsten ach
SFX m ach ächstes ach
SFX m ah äher ah
SFX m ah ähere ah
SFX m ah äheren ah
SFX m ah äherem ah
SFX m ah äherer ah
SFX m ah äheres ah
SFX m ah ähste ah
SFX m ah ähsten ah
SFX m ah ähstem ah
SFX m ah ähsten ah
SFX m ah ähstes ah
SFX m alt älter alt
SFX m alt ältere alt
SFX m alt älteren alt
SFX m alt älterem alt
SFX m alt älterer alt
SFX m alt älteres alt
SFX m alt älteste alt
SFX m alt ältesten alt
SFX m alt ältestem alt
SFX m alt ältesten alt
SFX m alt ältestes alt
SFX m al äler al
SFX m al älere al
SFX m al äleren al
SFX m al älerem al
SFX m al älerer al
SFX m al äleres al
SFX m al älste al
SFX m al älsten al
SFX m al älstem al
SFX m al älsten al
SFX m al älstes al
SFX m arg ärger arg
SFX m arg ärgere arg
SFX m arg ärgeren arg
SFX m arg ärgerem arg
SFX m arg ärgerer arg
SFX m arg ärgeres arg
SFX m arg ärgeste arg
SFX m arg ärgesten arg
SFX m arg ärgestem arg
SFX m arg ärgesten arg
SFX m arg ärgestes arg
SFX m ass ässer ass
SFX m ass ässere ass
SFX m ass ässeren ass
SFX m ass ässerem ass
SFX m ass ässerer ass
SFX m ass ässeres ass
SFX m ass ässeste ass
SFX m ass ässesten ass
SFX m ass ässestem ass
SFX m ass ässesten ass
SFX m ass ässestes ass
SFX m aß ässer aß
SFX m aß ässere aß
SFX m aß ässeren aß
SFX m aß ässerem aß
SFX m aß ässerer aß
SFX m aß ässeres aß
SFX m aß ässeste aß
SFX m aß ässesten aß
SFX m aß ässestem aß
SFX m aß ässesten aß
SFX m aß ässestes aß
SFX m ang änger ang
SFX m ang ängere ang
SFX m ang ängeren ang
SFX m ang ängerem ang
SFX m ang ängerer ang
SFX m ang ängeres ang
SFX m ang ängste ang
SFX m ang ängsten ang
SFX m ang ängstem ang
SFX m ang ängsten ang
SFX m ang ängstes ang
SFX m ank änker ank
SFX m ank änkere ank
SFX m ank änkeren ank
SFX m ank änkerem ank
SFX m ank änkerer ank
SFX m ank änkeres ank
SFX m ank änkste ank
SFX m ank änksten ank
SFX m ank änkstem ank
SFX m ank änksten ank
SFX m ank änkstes ank
SFX m ark ärker ark
SFX m ark ärkere ark
SFX m ark ärkeren ark
SFX m ark ärkerem ark
SFX m ark ärkerer ark
SFX m ark ärkeres ark
SFX m ark ärkste ark
SFX m ark ärksten ark
SFX m ark ärkstem ark
SFX m ark ärksten ark
SFX m ark ärkstes ark
SFX m arm ärmer arm
SFX m arm ärmere arm
SFX m arm ärmeren arm
SFX m arm ärmerem arm
SFX m arm ärmerer arm
SFX m arm ärmeres arm
SFX m arm ärmste arm
SFX m arm ärmsten arm
SFX m arm ärmstem arm
SFX m arm ärmsten arm
SFX m arm ärmstes arm
SFX m art ärter art
SFX m art ärtere art
SFX m art ärteren art
SFX m art ärterem art
SFX m art ärterer art
SFX m art ärteres art
SFX m art ärteste art
SFX m art ärtesten art
SFX m art ärtestem art
SFX m art ärtesten art
SFX m art ärtestes art
SFX m oß össer oß
SFX m oß össere oß
SFX m oß össeren oß
SFX m oß össerem oß
SFX m oß össerer oß
SFX m oß össeres oß
SFX m oß össte oß
SFX m oß össten oß
SFX m oß össtem oß
SFX m oß össten oß
SFX m oß össtes oß
SFX m omm ömmer omm
SFX m omm ömmere omm
SFX m omm ömmeren omm
SFX m omm ömmerem omm
SFX m omm ömmerer omm
SFX m omm ömmeres omm
SFX m omm ömmste omm
SFX m omm ömmsten omm
SFX m omm ömmstem omm
SFX m omm ömmsten omm
SFX m omm ömmstes omm
SFX m oß ößer oß
SFX m oß ößere oß
SFX m oß ößeren oß
SFX m oß ößerem oß
SFX m oß ößerer oß
SFX m oß ößeres oß
SFX m oß ößte oß
SFX m oß ößten oß
SFX m oß ößtem oß
SFX m oß ößten oß
SFX m oß ößtes oß
SFX m och öher och
SFX m och öhere och
SFX m och öheren och
SFX m och öherem och
SFX m och öherer och
SFX m och öheres och
SFX m och öhste och
SFX m och öhsten och
SFX m och öhstem och
SFX m och öhsten och
SFX m och öhstes och
SFX m ug üger ug
SFX m ug ügere ug
SFX m ug ügeren ug
SFX m ug ügerem ug
SFX m ug ügerer ug
SFX m ug ügeres ug
SFX m ug ügste ug
SFX m ug ügsten ug
SFX m ug ügstem ug
SFX m ug ügsten ug
SFX m ug ügstes ug
SFX m umm ümmer umm
SFX m umm ümmere umm
SFX m umm ümmeren umm
SFX m umm ümmerem umm
SFX m umm ümmerer umm
SFX m umm ümmeres umm
SFX m umm ümmste umm
SFX m umm ümmsten umm
SFX m umm ümmstem umm
SFX m umm ümmsten umm
SFX m umm ümmstes umm
SFX m ung ünger ung
SFX m ung üngere ung
SFX m ung üngeren ung
SFX m ung üngerem ung
SFX m ung üngerer ung
SFX m ung üngeres ung
SFX m ung üngste ung
SFX m ung üngsten ung
SFX m ung üngstem ung
SFX m ung üngsten ung
SFX m ung üngstes ung
SFX m urz ürzer urz
SFX m urz ürzere urz
SFX m urz ürzeren urz
SFX m urz ürzerem urz
SFX m urz ürzerer urz
SFX m urz ürzeres urz
SFX m urz ürzeste urz
SFX m urz ürzesten urz
SFX m urz ürzestem urz
SFX m urz ürzesten urz
SFX m urz ürzestes urz
SFX n Y 5
SFX n 0     ig     .
SFX n 0     ige     .
SFX n 0     iger     .
SFX n 0     igen     .
SFX n 0     igem     .
SFX o Y 17
SFX o   0       e         .
SFX o   0       er       .
SFX o   0       en      .
SFX o   0       em       .
SFX o   0       es       .
SFX o   0       ere         .
SFX o   0       erer        .
SFX o   0       eres        .
SFX o   0       erem        .
SFX o   0       ste          .
SFX o   0       stem        .
SFX o   0       sten        .
SFX o   0       ster        .
SFX o   0       este          .
SFX o   0       estem        .
SFX o   0       esten        .
SFX o   0       ester        .
